김 민아

하중로221번길8-8 305호, 시흥시, 경기도 | 010-8411-1750 kimma1205@gmail.com

Summary



인터넷 미디어 산업에서 4년 이상의 웹 애플리케이션 설계 및 개발 경력을 보유하고 있는 소프트웨어 엔지니어 김민아라고 합니다. LAMP 환경을 기반으로 한 개발에 익숙하며, 설계, 구현, 테스트, 배포와 같은 소프트웨어 개발 전체 단계에 걸쳐 다수의 프로젝트에 참여해 왔습니다. 칸반과 애자일 환경에서 9명으로 구성된 팀과 긴밀하게 협력하였으며, 때로는 프로젝트 리더로서 부서 안팎의 구성원들과 협업하여 프로젝트를 성공적으로 이끈 경험이 있습니다. 경영학을 전공한 소프트웨어 엔지니어로서 단지 코드를 작성하고 성과물을 산출하는 것에 그치지 않고, 프로젝트의 목적을 파악하여 기대했던 비즈니스 효과를 달성하는 것을 목표로 하고 있습니다.

Areas of Expertise

웹 어플리케이션 설계 및 개발 | 애자일 및 스크럼 관리 | 트러블 슈팅 | 팀워크

Technical Stack

- **OS** Linux(4년)
- Web Server Apache(4년)
- Database MySQL(4년)
- Backend PHP(4년), Phalcon Framework(4년), Memcached(3년), Docker(1년), Ansible(1년)
- Frontend HTML(4년), CSS(4년), JavaScript(4년), jQuery(4년)
- CI/CD Jenkins(4년)
- BI Kibana(3년), Splunk(1년), Microsoft Power BI(1년)
- Monitoring Grafana(2년), Loki(2년), Promtail(2년), Prometheus(1년)
- Version Control Git(4년), Git Flow(4년), BitBucket(4)
- Others JIRA, Confluence, Teams, Slack, MS Office

Experience

라쿠텐 그룹 주식회사 | 도쿄도, 세타가야구 어플리케이션 엔지니어 | 09/2018 - 09/2022

라이프 미디어 서비스 개발 섹션(구 미디어 프로퍼티 섹션) | 정규직

• 주요책임

- 엔지니어로서 대규모 Web 서비스를 구축·운용 보수
- 설계, 코딩, 테스트, 도입 등 개발의 모든 단계에 참여
- 제품 매니저, 기타 엔지니어링 팀 및 비즈니스 멤버와 협력하여 수익 극대화
- 새로운 기술을 도입하고 새로운 방법을 적용하여 아키텍처와 개발 프로세스를 개선

• 주요성과

- sitemap.xml를 생성하는 배치를 개발, robots.txt 및 구조화된 데이터 추가 등을 통해 서비스 PV 수를 증가시켰습니다.
- 재사용 가능한 Analytics 태그를 개발, Kibana에 KPI 대시보드를 구축하여 비즈니스 의사결정을 지원하였습니다.
- 수많은 신규 페이지와 기능을 개발하습니다. 데이터 검색 성능을 고려하여 DB Index 및 Memcached를 사용하였습니다.
- HTML 표준 및 CORS 제작에 따라 RESTful API를 설계하고 개발하였습니다.
- Grafana, Loki, Promtail, MySQL을 연동하여 로그 모니터링 및 데이터 시각 대시보드를 구축하였습니다.
- PHP를 7에서 8로, Phalcon을 3에서 4로 업그레이드 함으로써 제품 수명 주기를 유지하였습니다.
- phpenv를 도입하여 외부 인프라 팀 의존 없이 팀 내에서 여러 버전 관리가 가능하도록 하였습니다.
- 해외 보안팀과 협력하여 SQL Injection, XSS, CSRF와 같은 취약성을 탐지하고 해결하였습니다.
- 서버상의 파일을 삭제하는 관리 툴, 서버의 변경 내용을 git에 반영하는 배치를 개발하여 업무 효율을 개선하였습니다.
- 정적 파일의 액세스 수 분석 스크립트를 작성하고 불필요한 파일을 삭제하여 용량을 80%에서 64%로 확보하였습니다.

• 수상내역

- 미디어 프로퍼티 섹션 2019 땡스 어워드 상(약 50명 중 1명)
- 미디어 프로퍼티 섹션 2018 입사자 해커톤 우승상(총 2조 중 1조)

국민건강보험공단 | 강원도, 원주시 행정직 주임 | 12/2015 - 08/2017

경인지역본부 안산지사 징수부 지역징수팀 | 정규직

• 주요책임

- 건강보험 장기체납자 재산압류, 압류문의 대응, 체납보험료 납부방법 상담

• 주요성과

- 상담 이력을 모두 기록 관리하고 후속 문의에 지속적으로 활용하여. 민원과의 장기적인 신뢰 관계를 구축하였습니다.
- 보험료 부과 기준을 학습한 후 보험료 조정팀에 협업을 요청하여, 많은 민원인의 체납보험료를 감면하였습니다.
- 이를 통해 다수의 전담 민원인 확보와 함께 높은 고객 만족도를 획득하여 8인 팀 내 1위 평가를 달성하였습니다.

• 수상내역

- 국민건강보험공단 신입사원 연수 성적우수상(200여명 중 12명)

한국전력공사 | 전라남도, 나주시 행정직 인턴 | 06/2015 - 08/2015

인천지역본부 시흥지사 요금관리부 요금관리팀 | 인턴

• 주요책임

- 가정용 전기요금 장기체납자에 대한 납부 알림, 미납기간 지속 시 조치 안내 및 납부방법 안내

• 주요성과

누진제도에 대한 국민의 부담에 공감하는 한편 제도 시행 배경 설명과 함께 협조를 요청하는 칼럼 투고

• 수상내역

- 인천지역본부 우수인턴상(20여명 중 5명)

Education

한국무역협회 스마트 클라우드 아이티 마스터 | 강남구, 서울특별시 프로그래밍 아카데미

09/2017 - 08/2018

• 관련 교육내용: 웹 개발(Java, Spring, Oracle, Tomcat, HTML, CSS, JavaScript) 및 안드로이드 개발

단국대학교 | 천안시, 충청남도 경영학부 경영학과

03/2010 - 02/2015

• 관련 교육내용: 경영학, 회계학, 경영정보시스템

Certificates

01/2022 Python 3 엔지니어 기초 인정시험

05/2018 정보처리기사

05/2015 컴퓨터활용능력 1급

02/2013 Microsoft Office Specialist Master Certification

Languages

Korean - Native

08/2015 KBS 韓国語能力試験

Japanese - Fluent

08/2019 OPIc 日本語(IH)

01/2017 JLPT(N1)

English - Intermediate

05/2015 TOEIC(920)